# 请教陈版：关于关联方交易价格的公允性

提问人：www 学习 时间：2019-08-26 14:10:50
陈老师：
您好！
A公司与 B公司为关联企业， 2017 年度，A公司从B 公司采购原材料 M，M 产品为B 公司的 2017 年度新产品中的一种， 2017 年度 B 公司生产的M产品主要销售给 A 公司，仅有少量不足5%的 M产品销售给其他非关联企业。A 公司 2017 年度除向 B公司采购原材料 M，还向其他非关联企业采购原材料M且A 公司向B公司采购的原料料 M仅占A公司全部M材料采购中10%左右，请问陈老师应该如何判断 A与 B公司之间M产品的购销价格是否公允（即站在 A 公司角度分析其关联方采购价格的合理性）？
初步分析：首先：明确 A 公司采购 M 材料价格的定价模式是否一致—经核查均为以质论价；
其次：比较 A 公司向其他非关联方采购 M 材料与向 B 公司采购 M 材料的价格是否一致，如果不一致，进一步分析是否质量标准有差异，分析差异产生的原因是否合理且符合使用标准？
最后：经分析，B 公司的 M 产品价格属于质量允许范围内的低价采购。
那么，请问陈老师此种情况下，对于 A公司来讲，除了通过比较 A公司不同供应商之间的交易价格以外，是否可以以 B 公司销售价格做为关联方价格合理的判断标注，即 B 公司销售给 A 公司的 95%M产品与其销售给其他非关联公司 5%M 产品的价格是一致的。通过以上两个角度分析 A 与 B公司之间的关联交易价格是合理的？

回答人：chenyiwei
由于 B 公司对非关联方的销售占比较低（仅为 5%），因此对非关联方的销售价格可能没有足够的代表性。而由于 A 从 B 采购 M 仅占其全部 M 采购额的10%，故 A从其他非关联方采购 M的价格是更好的参考指标，除非B 和其他供应商提供的 M 在质量上存在显著差异，从而不具有可比性。
如果 B和其他供应商提供的 M 在质量上存在显著差异，则应进一步分析品质差异和价格差异之间的关系是否合理，例如不同质量等级的 M 所加工的产品是否有明显的价格差异，毛利率是否具有可比性；以及如果属于数量折扣，是否处于行业内公认的合理范围等。